最高法院刑事判決　　　　　　　　　 111年度台上字第1724號
上　訴　人　謝益銘
選任辯護人　王聖傑律師
　　　　　　邱昱誠律師
上列上訴人因加重詐欺案件，不服臺灣高等法院中華民國110 年
12月9日第二審判決（110年度上訴字第2087號，起訴案號：臺灣
桃園地方檢察署108年度偵字第22908號），提起上訴，本院判決
如下：
    主  文
上訴駁回。
    理  由
一、按刑事訴訟法第377 條規定，上訴於第三審法院，非以判決
    違背法令為理由，不得為之。是提起第三審上訴，應以原判
    決違背法令為理由，係屬法定要件。如果上訴理由書狀並未
    依據卷內訴訟資料，具體指摘原判決不適用何種法則或如何
    適用不當，或所指摘原判決違法情事，顯與法律規定得為第
    三審上訴理由之違法情形，不相適合時，均應認其上訴為違
    背法律上之程式，予以駁回。
二、本件原審審理結果，認定上訴人謝益銘有其事實所載參與犯
    罪組織、加重詐欺、一般洗錢之犯行明確，因而撤銷第一審
    關於上訴人部分之科刑判決，改判仍變更檢察官部分之起訴
    法條，依想像競合犯關係，從一重論處上訴人犯三人以上共
    同詐欺取財罪刑及相關沒收、追徵之宣告，已載敘其調查證
    據之結果及憑以認定犯罪事實之心證理由。又刑之量定，係
    實體法上賦予法院得依職權自由裁量之事項，苟已以行為人
    之責任為基礎，並斟酌刑法第57條各款所列情狀，在法定刑
    度內，酌量科刑，無偏執一端，致明顯失出失入情形，即不
    得任意指摘為違法，以為第三審上訴之理由。原判決已綜合
    審酌刑法第57條科刑等一切情狀，並說明上訴人所犯參與犯
    罪組織、一般洗錢部分於偵審均曾自白，併為量刑之審酌，
    在罪責原則下適正行使其量刑之裁量權，科處有期徒刑1 年
    5 月，核其量定之刑罰，已兼顧相關有利與不利之科刑資料
    ，客觀上並未逾越法定刑度，亦與罪刑相當原則無悖，難認
    有濫用其裁量權限之違法情形。又刑法第59條酌減其刑與否
    ，本屬法院有權斟酌決定，而緩刑之宣告，除應具備刑法第
    74條所定條件外，並須有可認為以暫不執行刑罰為適當之情
    形，始得為之，均屬法院裁判時得依職權裁量之事項，當事
    人不得以原審未依刑法第59條酌減其刑或未諭知緩刑指為違
    背法令。原審審酌上訴人所犯情狀，認無可憫恕之事由，已
    闡述理由明確，未依該條規定酌減其刑，並不違法，又未諭
    知緩刑，縱未說明其理由，亦無違法可言。上訴意旨猶以其
    年紀尚輕、擁有健全家庭、現有正當工作、犯後態度良好、
    有意願與被害人和解、所犯情輕法重及無入監服刑必要等語
    ，指摘原判決未依規定酌減及緩刑之宣告為違法，係單純就
    原審前述量刑裁量權之合法行使，任意指摘，並非適法之第
    三審上訴理由，其上訴違背法律上之程式，應予駁回。上開
    得上訴第三審之上訴，既屬不合法，從程序上駁回，則與之
    有想像競合關係之以不正方法由自動付款設備取財之輕罪部
    分（第一審亦為有罪判決），核屬刑事訴訟法第376條第1項
    第1 款所列不得上訴第三審法院之案件，本院自無從併為實
    體上審判，應併予駁回。又本院既從程序上駁回，上訴人請
    求本院宣告緩刑，自無從審酌，附此敘明。
據上論結，應依刑事訴訟法第395條前段，判決如主文。
中    華    民    國   111    年    3     月    16    日
                  刑事第九庭審判長法  官  段  景  榕  
                                  法  官  楊  力  進  
                                  法  官  汪  梅  芬  
                                  法  官  宋  松  璟  
                                  法  官  鄧  振  球  
本件正本證明與原本無異
                                  書記官
中    華    民    國   111    年    3     月    23    日